智慧財產法院刑事判決
                                 100年度刑智上易字第55號
上　訴　人　康元洲　
即　被　告　　　　　號
                    （送達代收人　蔡孟珊
                      中山路65號）
上列上訴人因違反商標法案件，不服臺灣臺北地方法院中華民國
100 年4 月15日99年度智易字第76號第一審判決（起訴案號：臺
灣臺北地方法院檢察署99年度偵緝字第01262 號），提起上訴，
本院判決如下：
    主  文
上訴駁回。
    理  由
一、原審判決認被告所為，係犯第八十二條之非法陳列侵害商標
    權之商品罪，同時審酌商標有辨識商品來源功用，權利人須
    經過相當時間並投入大量資金於商品行銷及品質改良，始使
    該商標具有代表一定品質效果，被告意圖販賣而陳列使用商
    標權人之相同註冊商標之同一商品之行為，非但造成商標權
    人蒙受銷售損失，亦使民眾對商品價值判斷形成混淆，令商
    標權人合法商品之信譽與品質受質疑，進而使國家國際形象
    受損，而被告於犯罪後仍矢口否認犯行，態度不佳；及本案
    所扣得被告仿冒商標商品數量僅耳機1 個，對商標權人所生
    之危害尚輕等一切情狀，量處有期徒刑4 月，並諭知易科罰
    金折算標準，且沒收扣案之仿冒「Panasonic 」商標之耳機
    1 個，認事用法及量刑均無不當，茲引用第一審判決書記載
    之事實、證據及理由（如附件）。又註冊第000400213 號之
    「Panasonic 」商標之權利人為日商松下電器產業股份有限
    公司（下稱日本松下公司），授權予告訴人臺灣松下電器股
    份有限公司使用，此有中央標準局商標註冊證、經濟部智慧
    財產局98年6 月26日函附卷可稽（見臺灣臺北地方法院檢察
    署99年度偵字第7277號偵查卷第76至79頁）。原審誤載告訴
    人為商標權人，應予更正。
二、上訴意旨略以：被告確有出貨予告訴人，惟被告均親自書寫
    出貨單，不可能有簡體字字樣，無從確認扣案之耳機是否即
    為被告所出售。又告訴人之鑑定報告係委託臺灣鑑定機構鑑
    定，而非告訴人於所稱將爭議之耳機寄回日本原廠鑑定。又
    告訴人所提RP-HTX7 耳機之定價、促銷價格與奇摩拍賣公司
    貨賣場之資料不符，且紅色RP-HTX7 耳機於美國、香港、大
    陸等地均有販售，告訴人所提系爭產品與真品對照圖卻以新
    款產品與扣案產品（舊款）進行比對云云。
三、惟查：
  (一)扣案仿冒「Panasonic 」商標之耳機，係告訴人經由被告所
    經營之Yahoo 奇摩拍賣網站「河馬MP4 」網路商店所購得，
    此經原審論述綦詳，被告否認出貨，要無足取。
  (二)扣案之耳機，其型號為RP-HTX7 ，顏色為紅色，固曾經告訴
    人將之拍照送請日本松下公司鑑定（見98年度警聲搜字第14
    37號偵查卷之謝清《即告訴人之法務人員》陳述），其後
    由告訴人於98年9 月16日出具鑑定書（見99年度偵字第7277
    號偵查卷第145 至146 頁），因型號RP-HTX7 之耳機乃日本
    松下公司產製之商品，告訴人乃臺灣分公司，為求其慎重，
    而向日本松下公司確認，此鑑定過程並不影響其鑑定結果，
    本院亦命告訴人就型號RP-HTX7 之耳機真品與扣案物之異同
    詳加敘明（見本院卷第41、45至48頁）。故被告持此質疑扣
    案耳機之鑑定書，委無可採。
  (三)有關型號RP-HTX7 之紅色耳機，乃美國區域之限定版，而未
    於大陸、香港及臺灣地區銷售，此經告訴人確認屬實（見本
    院卷第41頁），參以被告所提出之型號RP-HTX7 之紅色耳機
    資料（見本院卷第13頁），係「美國松下電子官方網站」之
    資料（見本院卷第9 頁之被告上訴狀第二項），且被告所提
    之eBay網頁資料（見本院卷第61至69頁），其內容均使用英
    文，並以美金計價，難認該網頁所拍賣之型號RP-HTX7 之耳
    機有在大陸、香港及臺灣地區銷售之情形。
  (四)被告辯稱扣案耳機為舊款產品，告訴人誤將之與新款產品進
    行比對云云。然告訴人係以型號RP-HTX7 之耳機的真品與扣
    案物為比對，並有真仿品辨識說明為證（見本院卷第45至48
    頁），至型號RP-HTX7 之耳機嗣於99年第3 季改款為型號RP
    -HTX7A（見本院卷第82、84頁之告訴人陳述、新型號RP-HTX
    7A紅色耳機包裝外觀說明），顯與型號RP-HTX7 之耳機有別
    ，與本案即無直接關連。此外，被告復未提出任何所謂型號
    RP-HTX7 之新款、舊款耳機的資訊供本院參酌，僅空言指稱
    告訴人所提真仿品辨識說明之左方產品為新款（即告訴人所
    稱真品）、右方產品為舊款（即告訴人所稱扣案商品），是
    其此部分所辯，不足採信。
  (五)關於型號RP-HTX7 之耳機的價格，被告所提2 紙網頁資料（
    見本院卷第14至15頁），其上並無任何日期，不足以認定型
    號RP-HTX7 之耳機於本案案發時間（98年7 月間）之市場價
    格即為1,350 元，故此部分無法為有利於被告之認定。
  (六)綜上，被告所辯顯不可採。故本件事證明確，被告犯行洵堪
    認定，應依法論科。被告上訴仍執前詞，指摘原判決不當，
    為無理由，應予駁回。
據上論斷，應依刑事訴訟法第368條、第373條，判決如主文。
本案經檢察官何俊英到庭執行職務。
中　　華　　民　　國　　100　 年　　10　　月　　5　　 日
                    智慧財產法院第一庭
                          審判長法　官　李得灶
                                法  官　何君豪
                                法  官　蔡惠如
以上正本證明與原本無異。
不得上訴。
中　　華　　民　　國　　100　 年　　10　　月　　6　　 日
                                書記官  林佳蘋